# 陈版：固定资产是否可以改按剩余价值折旧？

提问人：5566 时间：2012-09-19 15:10:01
一个合作企业，合作期 30 年，房屋原按 20 年折旧，已折旧 15 年，还有 5 年可折旧。现在公司准备将房屋的净值按剩余合作年限 15 年折旧。会计上是否可行？是否符合企业所得税的扣除精神？

回答人：chenyiwei
回复 5566 的帖子
从会计处理角度而言，这是会计估计变更是否恰当的问题，以及是属于会计估计变更还是前期差错的判断问题。首先必须考虑该房屋的剩余使用年限为 15 年的估计是否恰当。如果该估计是恰当的，则进一步考虑为何在目前这一时点上进行变更，是否符合准则所要求的“企业据以进行估计的基础发生了变化，或者由于取得新信息、积累更多经验以及后来的发展变化，可能需要对会计估计进行修订。会计估计变更的依据应当真实、可靠”这一条件；以及以前年度为何没有根据固定资产准则所规定的对使用寿命、净残值和折旧方法的定期复核制度发现需要变更的情况等。

提问人：ycwl 时间：2012-09-23 20:56:24
回复 chenyiwei 的帖子
版主 我觉得此时作为会计估计变更不合适 ，应作为前期差错更正

回答人：chenyiwei
首先还是要考虑以剩余合作年限作为剩余使用寿命的估计是否恰当；其次，如果是恰当的，则剩余合作年限早已确定，并非是现在才获得的信息。从这两点看，作为会计估计变更的可能性确实不大，但也不能完全排除。